# 求助陈版主，持有三无股权，新金融工具准则列示问题。

提问人：liuweisheng 时间：2021-03-06 15:33:08
求助陈版主，持有三无股权，分类为“以公允价值计量且其变动计入当期损益的金融资产”，列示科目涉及两个，“交易性金融资产”和“其他非流动金融资产”。这两个科目如何进行区分。谢谢版主解惑。

回答人：chenyiwei
这两者分别为流动资产和非流动资产项目。区分的标准是参照《企业会计准则第 30 号——财务报表列报（ 2014 年修订）》中区分流动资产、非流动资产的规定（第十七条、第十八条）。具体而言，即预计持有期限是否超过一年。